臺灣南投地方法院民事小額判決
110年度投小字第364號
原      告  聯邦商業銀行股份有限公司

法定代理人  李憲章  
訴訟代理人  陳  彧  
            張壯吉  
被      告  黃文諒  
上列當事人間請求清償借款事件，本院於民國110年12月2日言詞
辯論終結，判決如下：
    主    文
被告應給付原告新臺幣7萬8,351元，及自民國95年6月30日起至
清償日止，按週年利率百分之11.99計算之利息。
訴訟費用新臺幣1,000元由被告負擔。
本判決得假執行。
    事實及理由
壹、程序事項：
    按訴狀送達後，原告不得將原訴變更或追加他訴，但擴張或
    減縮應受判決事項之聲明者，不在此限（民事訴訟法第255
    條第1項第3款）。經查，原告起訴聲明原以：被告應給付原
    告新臺幣（下同）7萬8,351元，及自民國95年6月30日起至
    清償日止，按週年利率11.99％計算之利息，及逾期在6個月
    以內者，按上開利率10％，逾期超過6個月者，按上開利率20
    ％計算之違約金。嗣於本院110年12月2日言詞辯論期日當庭
    變更訴之聲明如主文第1項所示，核屬減縮應受判決事項之
    聲明，應予准許。
貳、實體事項：
一、原告主張：被告於94年6月間向原告申請好好款貸即小額信
    貸（下稱系爭契約）而借款30萬元，約定自撥款日起前3個
    月利息依週年利率1.68％計算，而第4個月起利息則依週年利
    率11.99％計算，並應按月攤還，如遲延履行，則於遲延期間
    按週年利率11.99％給付利息；詎被告未依約繳款，迄95年6
    月29日止，尚積欠7萬8,351元及利息（下稱系爭債權）未清
    償，爰依系爭契約之法律關係提起本件訴訟等語。並聲明：
    如主文第1項所示。
二、被告則以：被告就系爭債權之存在不爭執，惟現因疾病在身
    無法工作，故無力償還等語，資為抗辯。並聲明：原告之訴
    駁回。
三、法院之判斷：
   ㈠原告上開主張，業據其提出與所述相符之系爭契約、單筆授
     信攤還及收息記錄查詢單、沖帳明細表等件為證（臺灣新
     北地方法院110年度重小字第1813號卷第11-14頁、本院卷
     第39-41頁），為被告所不爭執，本院依調查證據之結果，
     堪信原告前揭主張為真實。至被告抗辯目前因疾病在身無
     法清償債務等等，惟債務人之清償能力，與其應負之清償
     責任範圍無涉，尚非得拒絕清償之事由，是被告此部分所
     辯，自無可採。
   ㈡從而，原告本於系爭契約之法律關係，請求被告給付如主文
     第1項所示之金額及利息，為有理由，應予准許。　　 
四、本件係就民事訴訟法第436條之8第1項規定，適用小額程序
    所為被告敗訴之判決，依同法第436條之20規定，應依職權
    宣告假執行。
五、訴訟費用負擔之依據：民事訴訟法第78條。 　　 　　 
中　　華　　民　　國　　110 　年　　12　　月　　23　　日
                  南投簡易庭  法  官　鄭煜霖
以上為正本係照原本作成。
如不服本判決，應於送達後二十日內，向本院提出上訴狀，並表
明上訴理由（上訴理由應表明一、原判決所違背之法令及具體內
容。二、依訴訟資料可認為原判決有違背法令之具體事實。），
如於本判決宣示後送達前提起上訴者，應於判決送達後二十日內
補提上訴理由書（須附繕本），如未於上訴後二十日內補提合法
上訴理由書，法院得逕以裁定駁回上訴；並向本院繳足上訴裁判
費。
中　　華　　民　　國　　110 　年　　12　　月　　24　　日
　　　　　　　　　　　　　　　書記官  洪妍汝